臺灣臺中地方法院簡易民事判決
　　　　　 111年度沙簡字第36號
原      告  王義邦  
訴訟代理人  吳鎧任律師
被      告  陳玉英  
            王正泓  
上列當事人間請求返還土地事件，本院於民國111年5月10日言詞
辯論終結，判決如下：
    主      文
被告應將坐落於臺中市○○區○○段000地號土地如附圖所示編號A部
分（面積9.82平方公尺）恢復原狀，並返還予原告及全體共有人
。
訴訟費用由被告負擔。
本判決原告勝訴部分得假執行，但被告如以新臺幣425,206元為
原告預供擔保，得免為假執行。
    事實及理由
壹、程序事項：
一、按訴狀送達後，原告不得將原訴變更或追加他訴，但請求之
    基礎事實同一者、擴張或減縮應受判決事項之聲明者，不在
    此限，民事訴訟法第255條第1項第2款、第3款定有明文，依
    同法第436條第2項規定於簡易訴訟程序適用之。本件由王義
    安提起本件訴訟，原聲明第1項請求：被告應將坐落臺中市○
    ○區○○段000地號、面積5平方公尺之土地（面積以實測為準
    ），恢復原狀返還予王義明、王義邦，並由原告代為受領。
    嗣於本院民國111年5月10日言詞辯論程序中追加王義邦為原
    告，並撤回原告王義安，且將聲明第1項更正為：被告應將
    坐落於臺中市○○區○○段000地號土地（面積依地政實測為主
    ）恢復原狀，並返還予王義邦及全體共有人，另撤回聲明第
    2項、第3項部分，原告上開追加王義邦為原告，及聲明撤回
    部分，核與前開規定相符，應予准許。
二、按不變更訴訟標的，而補充或更正事實上或法律上之陳述者
    ，非為訴之變更或追加，民事訴訟法第256條定有明文，依
    同法第436條第2項規定，於簡易訴訟程序仍適用之。經查，
    原告起訴時其第1項聲明為：「被告應將坐落臺中市○○區○○
    段000地號、面積5平方公尺之土地（面積以實測為準），恢
    復原狀返還予王義明、王義邦，並由原告代為受領」。嗣後
    原告依臺中市龍井地政事務所測量結果，將第1項聲明依測
    量結果更正為：「被告應將坐落於臺中市○○區○○段000地號
    土地（面積依地政實測為主）恢復原狀，並返還予王義邦及
    全體共有人」不變更訴訟標的，僅補充事實上之陳述，合於
    前開規定，應予准許。
貳、實體部分：
一、原告主張：原告王義邦與訴外人王義明共有坐落臺中市○○區
    ○○段000地號土地（下稱系爭土地），長年出租給攤販作為
    夜市攤位使用。民國109年5月間，系爭土地上一部面積約5
    平方公尺之攤位（下稱系爭攤位）因閒置，訴外人王義安即
    向王義明、王義邦請求將系爭攤位借給被告陳玉英及王正泓
    使用，未收取費用且未約定借貸期限。然至同年11月，王義
    明、王義邦欲將系爭攤位重新出租以收取租金，其二人遂與
    訴外人王義安簽訂土地管理授權書，委託訴外人王義安處理
    與被告間之使用借貸契約終止事宜，訴外人王義安遂委託律
    師寄發存證信函，作成終止使用借貸契約之意思表示，給予
    被告二人一個月之期限處理搬遷事宜。詎料，被告二人收受
    律師函後，即向訴外人王義安表示拒絕搬遷攤位，迄今仍未
    搬遷。原告系爭土地之共有人，依民法第470條第2項及第76
    7條第1項前段之規定，請求被告返還土地給王義邦及共有人
    。並請求法院判決：（一）被告應將坐落於臺中市○○區○○段
    000地號土地（面積依地政實測為主）恢復原狀，並返還予
    王義邦及全體共有人。（二）訴訟費用由被告負擔。
二、被告抗辯：
（一）被告陳玉英抗辯：這塊地的錢我娘家也有出三分之一，我
      為什麼不能在那邊做生意？當初買的時候我娘家也有出錢
      ，但是買賣都是原告母親作主，對方不讓我們登記，而我
      當人家媳婦的人，怎麼會有什麼買賣資料。土地本來是買
      王義安的名字，我娘家也有出三分之一，後來王義安去坐
      牢，他母親把所有權過給兩個弟弟，即王義邦、王義明。
      買這間房子的時間是王義安跟我回去娘家時跟我爸爸拿的
      錢，後來舊房子被徵收的時候，原本要把錢還給我爸爸，
      但是王義安賭博把錢賭掉了，所以沒有辦法還，現在我爸
      爸也過世了。當初王義安是要我跟他辦假離婚，給我很多
      的承諾，但是卻沒有做到。並聲明：請求駁回原告之訴，
      訴訟費用由原告負擔。
（二）被告王正泓抗辯：想跟訴外人王義安承租，其餘抗辯同被
      告陳玉英。
三、法院之判斷：
（一）原告主張系爭土地為原告與其他共有人共有之土地，已據
      其提出土地登記第一類謄本為證，自堪信為真實。　　
（二）原告主張被告之地上物（攤販）占用系爭土地如附圖所示
      A部分（面積9.82平方公尺）等情，業經本院於110年11月
      8日會同兩造至系爭土地現場勘驗明確，並囑託臺中市龍
      井地政事務所派員會同測量，有勘驗筆錄及臺中市龍井地
      政事務所110年11月24日龍地二字第1100008087號函附土
      地複丈成果圖（即附圖）附卷可稽，並有現場照片在卷可
      佐。
（三）當事人主張有利於己之事實者，就其事實有舉證之責任，
      民事訴訟法第277條前段亦有明文。再按以無權占有為原
      因，請求返還土地者，占有人對土地所有權存在之事實無
      爭執，而僅以非無權占有為抗辯者，土地所有權人對其土
      地被無權占有之事實無舉證責任，占有人自應就其取得占
      有係有正當權源之事實證明之（最高法院85年度台上字第
      1120號判決要旨參照）。查原告為系爭土地共有人之一，
      而被告占用系爭土地如附圖所示部分，已經本院認定如前
      ，則揆諸前開規定，原告主張被告無權占有系爭土地，被
      告自應就其占有系爭土地有正當權源一事舉證。被告雖以
      前情抗辯，但據被告稱：訴外人王義安於購買土地時是向
      被告陳玉英之父親借錢，且因為賭博，而將原本要還錢的
      款項輸掉，所以無歸還等情。則據被告所述，訴外人王義
      安是向被告陳玉英之父親借款購地，並非陳玉英之父親出
      資與訴外人王義安合作共同購地，因此被告抗辯「這塊地
      的錢我娘家也有出三分之一」云云，應係指訴外人王義安
      向被告陳玉英之父親借款而未歸還，並非陳玉英之父親與
      訴外人王義安合作共同購地。而訴外人王義安縱有向被告
      陳玉英之父親借款而未歸還之情形，此亦係訴外人王義安
      與被告陳玉英之父親之債權債務關係，並非被告2人得以
      占有系爭土地之合法理由，因此，被告此部分之抗辯並無
      可採，本院亦認為無傳訊訴外人王義安為證人之必要。
（四）再民法第470條第2項規定：「借貸未定期限，亦不能依借
      貸之目的而定其期限者，貸與人得隨時請求返還借用物。
      」本件原告以律師函通知被告終止使用借貸契約，有原告
      所提出之律師函、中華郵政掛號郵件收件回執為證，應認
      為兩造間之使用借貸契約，業經原告終止。
（五）從而，原告依民法470條第2項、第767條第1項、第821條
      規定，請求被告應將坐落被告應將坐落於臺中市○○區○○段
      000地號土地（面積依地政實測為主即如附圖所示編號A部
      分9.82平方公尺）恢復原狀，並返還予王義邦及全體共有
      人，於法有據，應予准許。
四、本件事證已臻明確，兩造其餘攻擊防禦方法，經核與判決之
    結果不生影響，自無庸逐一論述，附此敘明。
五、原告勝訴部分，依民事訴訟法第389條第1項第3款規定，應
    由法院主動宣告原告於本判決確定前，即可依本判決命給付
    內容對被告財產聲請強制執行，並且依據同法第392條第2項
    規定，由法院主動宣告被告如果預先提供擔保之後，就可免
    為假執行。
六、訴訟費用負擔之依據：民事訴訟法第78條。
中　　華　　民　　國　　111 　年　　5 　　月　　24　　日
                        臺灣臺中地方法院沙鹿簡易庭
                            法  官  劉國賓
以上為正本，係照原本作成。
如不服本判決，應於判決送達後20日內向本院提出上訴狀並表明
上訴理由（須附繕本）；如委任律師提起上訴者，應一併繳納上
訴審裁判費。
中　　華　　民　　國　　111 　年　　5 　　月　　24　　日
                            書記官  許宏谷